臺灣高雄地方法院刑事判決
111年度原交簡上字第1號
上  訴  人  
即  被  告  林開綸


選任辯護人  周崇賢律師
上列上訴人即被告因公共危險案件，不服本院中華民國110年11 
月15日110 年度原交簡字第104號第一審刑事簡易判決（偵查案
號：臺灣高雄地方檢察署110 年度速偵字第2532 號），提起上
訴，本院管轄之第二審合議庭判決如下：
    主      文
上訴駁回。    
    事實及理由
一、本案經本院審理結果，認原判決之認事、用法，均無違誤，
    量刑亦屬妥適，應予維持，爰依刑事訴訟法第373 條之規定
    ，除了事實及理由欄補充「按行為後法律有變更者，適用行
    為時之法律。但行為後之法律有利於行為人者，適用最有利
    於行為人之法律。刑法第2 條第1 項定有明文。被告林開綸
    行為後，刑法第185條之3第1項業於民國111 年1 月28日經
    總統修正公布，並自同年月30日生效，修正前之刑法第185
    條之3第1項原規定『駕駛動力交通工具而有下列情形之一者
    ，處二年以下有期徒刑，得併科二十萬元以下罰金：一、吐
    氣所含酒精濃度達每公升零點二五毫克或血液中酒精濃度達
    百分之零點零五以上。二、有前款以外之其他情事足認服用
    酒類或其他相類之物，致不能安全駕駛。三、服用毒品、麻
    醉藥品或其他相類之物，致不能安全駕駛。』，修正後之條
    文則為『駕駛動力交通工具而有下列情形之一者，處三年以
    下有期徒刑，得併科三十萬元以下罰金：一、吐氣所含酒精
    濃度達每公升零點二五毫克或血液中酒精濃度達百分之零點
    零五以上。二、有前款以外之其他情事足認服用酒類或其他
    相類之物，致不能安全駕駛。三、服用毒品、麻醉藥品或其
    他相類之物，致不能安全駕駛。』，經比較修正前後之法律
    ，新法提高有期徒刑及罰金刑法定刑之上限，是本案經新舊
    法比較之結果，應以被告行為時之法律即修正前之刑法第18
    5條之3第1項第1款之規定對被告較為有利」之外，其餘均引
    用第一審判決書記載之事實、證據及理由（詳如附件）。
二、證據能力：
    本判決所引用之證據資料（詳後引用之各項證據），其中係
    屬傳聞證據部分，縱無刑事訴訟法第159 條之1 至第159 條
    之4 或其他規定之傳聞證據例外情形，惟因被告及其辯護人
    、檢察官均已同意作為證據使用（院二卷第71至74頁），且
    本院審酌卷內並無事證顯示各該陳述之作成時、地與週遭環
    境，有何致令陳述內容虛偽、偏頗之狀況後，亦認為適當，
    應依刑事訴訟法第159 條之5 第1 項之規定，為傳聞法則例
    外，而有證據能力。
三、被告上訴意旨略以：我承認有酒後駕車，但我是在家門口被
    警察查獲，我已經到家且熄火了，我認為本案的情節與一般
    在駕車過程中被查獲之情形相比，本案情節較輕，希望從輕
    量刑等語。　　
四、經查：
    按量刑輕重，係屬事實審法院得依職權自由裁量之事項，苟
    已斟酌刑法第57條各款所列情狀而未逾越法定刑度，不得遽
    指為違法。關於刑之量定，係實體法上賦予法院得為自由裁
    量之事項，倘其未有逾越法律所規定之範圍，除顯有失出失
    入等科罰與罪責不相當之情形外，應予尊重，不得任意加以
    指摘。查被告雖就原審法院適法範圍裁量權之行使為爭執，
　　惟原審量定刑期，已審酌被告前於107 年、108年間已有酒
    後駕車經檢察官為緩起訴處分、法院判刑確定之紀錄（構成
    累犯部分不予重複評價），應無不知之理，詎仍無視其他交
    通使用者之安全，在酒測值達每公升0.66毫克之情形下，騎
    乘普通重型機車上路，第3 次違犯本罪，所為實有非是；惟
    念其坦承犯行，態度尚可；兼衡其警詢自述之智識程度、經
    濟能力及生活狀況等一切情狀，而於法定刑內量處有期徒刑
    5月，併科罰金新臺幣（下同）5000元，有期徒刑如易科罰
    金，罰金如易服勞役，均以1000元折算1日，並於原審判決
    書內載述甚明，原審量刑尚未逾越適當性、必要性及狹義比
    例性之比例原則，經核並無不當。又本院認為，行為人既有
    酒後駕車之犯行，不論其係在駕車過程中遭警方查獲，抑或
    係已到家、已熄火始遭查獲，對於公共法益、其他道路交通
    參與者所造成之危險性並無二致，是被告以前詞認為本案情
    節較為輕微，應從輕量刑等語，並無理由，應予駁回。
據上論斷，應依刑事訴訟法第455 條之1 第1 項、第3 項、第36
4 條、第368 條、第373 條，判決如主文。
本案經檢察官蘇聰榮聲請簡易判決處刑，檢察官李白松到庭執行
職務。
中　　華　　民　　國　　111 　年　　3 　　月　　31　　日
                  刑事第十四庭  審判長法  官  呂明燕
                                      法  官  吳書嫺
                                      法  官  胡慧滿
以上正本證明與原本無異。
不得上訴。
中　　華　　民　　國　　111 　年　　3 　　月　　31　　日
　　　　　　　　　　　　　　　　　　　書記官　陸艷娣
附錄本案論罪科刑法條：　　
修正前刑法第185條之3第1項
駕駛動力交通工具而有下列情形之一者，處二年以下有期徒刑，
得併科二十萬元以下罰金：
一、吐氣所含酒精濃度達每公升零點二五毫克或血液中酒精濃度
    達百分之零點零五以上。
二、有前款以外之其他情事足認服用酒類或其他相類之物，致不
    能安全駕駛。
三、服用毒品、麻醉藥品或其他相類之物，致不能安全駕駛。
附件：
臺灣高雄地方法院刑事簡易判決　　　110年度原交簡字第104號
聲　請　人　臺灣高雄地方檢察署檢察官
被　　　告　林開綸
上列被告因公共危險案件，經檢察官聲請以簡易判決處刑（110
年度速偵字第2532號），本院判決如下：
    主  文
林開綸犯不能安全駕駛動力交通工具罪，累犯，處有期徒刑伍月
，併科罰金新臺幣伍仟元，有期徒刑如易科罰金，罰金如易服勞
役，均以新臺幣壹仟元折算壹日。
    事實及理由
一、本案犯罪事實、證據，除於犯罪事實欄第7 行補充「基於不
    能安全駕駛動力交通工具之犯意」；證據部分補充「車號查
    詢機車車籍資料」外，其餘均引用檢察官聲請簡易判決處刑
    書之記載（如附件）。
二、核被告林開綸所為，係犯刑法第185 條之3 第1 項第1 款之
    不能安全駕駛動力交通工具罪。
三、被告前因公共危險案件，經臺灣嘉義地方法院以108 年度嘉
    原交簡字第32號判處有期徒刑3 月確定，於民國109 年3 月
    2 日易科罰金執行完畢，有臺灣高等法院被告前案紀錄表可
    參。其於受有期徒刑執行完畢後5 年內，故意再犯本件有期
    徒刑以上之罪，為累犯，且被告既再犯相同罪名案件，足見
    其具有特別惡性及對刑罰反應力薄弱，爰依刑法第47條第1
    項規定，加重其刑。
四、爰以行為人之責任為基礎，審酌酒後不應駕車之觀念，已透
    過教育、宣導及各類媒體廣為宣傳，被告前於107 年、108
    年間已有酒後駕車經檢察官為緩起訴處分、法院判刑確定之
    紀錄（構成累犯部分不予重複評價），應無不知之理，詎仍
    無視其他交通使用者之安全，在酒測值達每公升0.66毫克之
    情形下，騎乘普通重型機車上路，第3 次違犯本罪，有前揭
    前案紀錄表在卷可參，所為實有非是；惟念其坦承犯行，態
    度尚可；兼衡其警詢自述之智識程度、經濟能力及生活狀況
    等一切情狀，量處如主文所示之刑，並諭知以新臺幣1,000
    元折算1 日之易科罰金及易服勞役折算標準。
五、依刑事訴訟法第449 條第1 項前段、第3 項、第454 條第2
    項，刑法第185 條之3 第1 項第1 款、第47條第1 項、第41
    條第1 項前段、第42條第3 項前段，刑法施行法第1 條之1
    第1 項，逕以簡易判決處刑如主文。
六、如不服本判決，應於判決送達之日起20日內向本院提出上訴
    書狀（附繕本），上訴於本院第二審合議庭。
本案經檢察官蘇聰榮聲請以簡易判決處刑。
中    華    民    國   110    年    11    月    15    日
                  高雄簡易庭    法  官  李爭春
以上正本證明與原本無異。
如不服本判決，應於判決送達之日起20日內向本院提出上訴書狀
。
因疫情遲誤不變期間，得向法院聲請回復原狀。
中    華    民    國   110    年    11    月    15    日
                                書記官  李宗諺
附錄論罪科刑法條：
刑法第185 條之3 第1 項
駕駛動力交通工具而有下列情形之一者，處二年以下有期徒刑，
得併科二十萬元以下罰金：
一、吐氣所含酒精濃度達每公升零點二五毫克或血液中酒精濃度
    達百分之零點零五以上。
二、有前款以外之其他情事足認服用酒類或其他相類之物，致不
    能安全駕駛。
三、服用毒品、麻醉藥品或其他相類之物，致不能安全駕駛。
附件：
臺灣高雄地方檢察署檢察官聲請簡易判決處刑書
                                   110年度速偵字第2532號
    被      告  林開綸  男  32歲（民國00年0月00日生）
                        住臺南市○○區○○○街000號4樓之
                          9
                        居高雄市○○區○○○路00號3樓之2
                        國民身分證統一編號：Z000000000號
上被告因公共危險案件，業經偵查終結，認為宜以簡易判決處刑
，茲將犯罪事實及證據並所犯法條分敘如下：
        犯罪事實
一、林開綸前因公共危險案件，經臺灣嘉義地方法院以108 年度
    嘉原交簡字第32號判處有期徒刑3 月確定，於民國109 年3
    月2 日易科罰金執行完畢。詎其仍不知悔改，於110 年9 月
    20日20時許起至22時許止，在高雄市岡山區其友人住處飲用
    啤酒，明知吐氣所含酒精濃度達每公升0.25毫克以上者，已
    不得駕駛動力交通工具，仍在吐氣酒精濃度已逾上開標準之
    情形下，騎乘車牌號碼000-0000號普通重型機車上路。嗣於
    同日23時55分許，行經高雄市○○區○○○路00號前時，因
    安全帽帶未扣而為警攔查，發現其身有酒味，乃對其施以吐
    氣酒精濃度測試，並於翌（21）日0 時1 分許測得其吐氣所
    含酒精濃度為每公升0.66毫克。
二、案經高雄市政府警察局新興分局報告偵辦。
        證據並所犯法條
一、上揭犯罪事實，業據被告林開綸於警詢時及本署偵查中均坦
    承不諱，復有酒精濃度呼器測試報告、舉發違反道路交通管
    理事件通知單、呼氣酒精測試器檢定合格證書、車輛詳細資
    料報表等資料在卷可參，足認被告自白與事實相符，是本件
    事證明確，被告犯嫌應堪認定。
二、核被告所為，係犯刑法第185 條之3 第1 項第1 款之酒後駕
    車罪嫌。被告曾受如犯罪事實欄所載之論罪科刑及執行情形
    ，有本署刑案資料查註紀錄表1 份在卷可憑，其於受有期徒
    刑執行完畢後5 年以內，故意再犯本件有期徒刑以上之罪，
    為累犯，請依刑法第47條第1 項及大法官釋字第775 號意旨
    裁量是否加重其刑。
三、依刑事訴訟法第451 條第1 項聲請逕以簡易判決處刑。
    此  致
臺灣高雄地方法院
中    華    民    國   110    年    9     月    27    日
                          檢  察  官    蘇聰榮